src/morphology/overriding-exceptions.lexc
! personal past indicative Sg1 affirmative                                       elasin
! personal past indicative Sg2 affirmative                                       elasid
! personal past indicative Sg3 affirmative                                       elas  
! personal past indicative Pl1 affirmative                                       elasime
! personal past indicative Pl2 affirmative                                       elasite
! personal past indicative Pl3 affirmative                                       elasid
!
! personal past indicative (Sg1/Sg2/Sg3/Pl1/Pl2/Pl3) negative                    polnud, 
!
! personal past conditional Sg1 affirmative                                      elanuksin
! personal past conditional Sg2 affirmative                                      elanuksid
! personal past conditional (Sg1/Sg2/Sg3/Pl1/Pl2/Pl3) (affirmative/negative)     elanuks
! personal past conditional Pl1 affirmative                                      elanuksime
! personal past conditional Pl2 affirmative                                      elanuksite
! personal past conditional Pl3 affirmative                                      elanuksid
!
! personal past conditional (Sg1/Sg2/Sg3/Pl1/Pl2/Pl3) negative                   polnuks
!
! personal past imperative (Sg1/Sg2/Sg3/Pl1/Pl2/Pl3) (affirmative/negative)      elanud 
! personal past imperative (Sg1/Sg2/Sg3/Pl1/Pl2/Pl3) negative                    ärnud 
!
! personal past quotative (affirmative/negative)                                 elanuvat
! personal past quotative negative                                               polnuvat
!
! ---- personal infinite forms ----
!
! personal present participle                                                     elav
! personal past participle                                                        elanud
!          (ei, on, oli, ...) + personal past participle = some analytical personal form 
!
! personal supine abessive                                                        elamata
! personal supine elative                                                         elamast
! personal supine illative                                                        elama 
! personal supine inessive                                                        elamas
! personal supine translative                                                     elamaks
!
! ---- impersonal finite forms ----
!
! impersonal present indicative affirmative                                       elatakse
! impersonal present indicative negative                                          elata 
!                   
! impersonal present conditional (affirmative/negative)                           elataks
! impersonal present conditional negative                                         poldaks
!
! impersonal present imperative (affirmative/negative)                            elatagu
! impersonal present imperative negative                                          ärdagu
!
! impersonal present quotative (affirmative/negative)                             elatavat
! impersonal present quotative negative                                           poldavat
!
! impersonal past indicative affirmative                                          elati 
! impersonal past indicative negative                                             poldud 
!
! impersonal past conditional (affirmative/negative)                              elatuks
!
! ---- impersonal infinite forms ----
!
! impersonal present participle                                                   elatav
! impersonal past participle                                                      elatud
!
! impersonal supine                                                               elatama
!
! ---- infinite forms with no voice category ----
!
! gerund                                                                          elades
! infinitive                                                                      elada
!
!
! Exceptional cases:
!
! personal present (affirmative/negative), 3 words:  kuulukse, tunnukse, näikse
! negative                                                           ei 
!
!
! Analytical forms (olen elanud, olin elanud, oleksin elanud, ei olnud elanud,
! ei olnuks elanud etc) are not treated here...



! ainult liitsõna osadena esinevad vormid
! forms that can exist only as a part of compound
+prefix
+suffix

! morphophonetical
G1	! g:0, g:j, g:k
B1	!
D1
K1
P1
T1
S1
A1
E1
I1
U1
X2
Q1	! gi/ki

«7 
»7  
%'7


LEXICON Asendavad_erandid
 Asendavad_erandid_gen; ! lisame EKI andmetest genereeritud asjad.

teist+Num+Card+Sg+Nom:teist GI;
kümmend+Num+Card+Sg+Nom:kümmend GI;

kohus+N+Sg+Par:kohust GI; ! paralleelvormi erand varjutab selle ka..

! lühitüvi liitsõnas
viimane+A+prefix:viimne #;
uudne+A+prefix:uudse #;

nüüdne+A+prefix:nüüdis #;
pealmine+A+prefix:pealis #;

esimene+A+prefix:esi #;
üldine+A+prefix:üld #;
peamine+A+prefix:pea #;
tavaline+A+prefix:tava #; ! line ?
põhiline+A+prefix:põhi #;
kahene+A+prefix:kahe #;

roheline+A+prefix:rohe #;
sinine+A+prefix:sini #;
kollane+A+prefix:kolla #;
punane+A+prefix:puna #;



LEXICON afneg_GI
 +Aff: GI;
 +Neg: GI;

LEXICON afneg_0
 +Aff: #;
 +Neg: #;

LEXICON GI  ! liide gi/ki
 +Foc/gi:Q1i #;
 #;

LEXICON GI_0
 +Foc/gi: #;
 #;

LEXICON Asendavad_erandid_gen
 ajama+V+Impers+Prs+Prc:aetav afneg_GI; ! 27_V,aja,'ae[tav],410---0N,-,-,*
 ajama+V+Impers+Prs+Quot:aetavat afneg_GI; ! 27_V,aja,'ae[tavat],-101-0--,-,-,*
 eimiski+Pron+Pl+Ela:%{%} GI_0; ! 00_P,m'iski,#,------13,-,-,*
 eimiski+Pron+Pl+Ine:%{%} GI_0; ! 00_P,m'iski,#,------12,-,-,*
 eimiski+Pron+Pl+Trm:%{%} GI_0; ! 00_P,m'iski,#,------1R,-,-,*
 eimiski+Pron+Sg+Ill:eimillessegi GI; ! 00_P,m'iski,mille[ssegi],------01,-,-,*
 enda+Pron+Pl+Ine:endis GI; ! 00_P,'enda,'end[is],------12,-,-,*
 enda+Pron+Sg+Ill:%{%} GI_0; ! 00_P,'enda,#,------0D,-,-,*
 enese+Pron+Sg+Abl:eneselt GI; ! 00_P,enese,enese[lt],------06,-,-,*
 enese+Pron+Sg+Nom:%{%} GI_0; ! 00_P,enese,#,------0N,-,-,*
 iga+Pron+Pl+All:%{%} GI_0; ! 17_P,iga,#,------14,-,-,*
 iga+Pron+Pl+Ill:%{%} GI_0; ! 17_P,iga,#,------11,-,-,*
 iga+Pron+Pl+Par:%{%} GI_0; ! 17_P,iga,#,------1P,-,-,*
 ise+Pron+Pl+Ade:enestel GI; ! 00_P,ise,enes[tel],------15,-,-,*
 ise+Pron+Sg+Ess:enesena GI; ! 00_P,ise,enese[na],------0E,-,-,*
 jooksma+V+Impers+Past+Quot:joostuvat afneg_GI; ! 32_V,j'ooks,j'oos[tuvat],-111-0--,-,-,*
 kaitsma+V+Pers+Past+Ind+Pl1+Aff:kaitsesime GI; ! 32_V,k'aits,k'aitse[sime],-02041--,-,-,*
 keegi+Pron+Pl+Abe:%{%} GI_0; ! 00_P,k'eegi,#,------1A,-,-,*
 keegi+Pron+Pl+Ela:%{%} GI_0; ! 00_P,k'eegi,#,------13,-,-,*
 keegi+Pron+Pl+Ine:%{%} GI_0; ! 00_P,k'eegi,#,------12,-,-,*
 keegi+Pron+Pl+Trm:%{%} GI_0; ! 00_P,k'eegi,#,------1R,-,-,*
 kes+Pron+Pl+Gen:kelle GI; ! 00_P,k'es,kelle[],------1G,-,-,*
 kiskuma+V+Impers+Prs+Imprt:kistagu afneg_GI; ! 28_V,k'isku,k'is[tagu],-103-0--,-,-,*
 kiskuma+V+Impers+Prs+Ind+Aff:kistakse GI; ! 28_V,k'isku,k'is[takse],-100-1--,-,-,*
 kiskuma+V+Impers+Prs+Quot:kistavat afneg_GI; ! 28_V,k'isku,k'is[tavat],-101-0--,-,-,*
 kumbki+Pron+Sg+Par:kumbagi GI; ! 00_P,k'umbki,k'umba[gi],------0P,-,-,*
 kusema+V+Pers+Prs+Imprt+Pl1:kuskem afneg_GI; ! 36_V,kuse,k'us[kem],-00340--,-,-,*
 kusema+V+Pers+Prs+Imprt+Sg3:kusku afneg_GI; ! 36_V,kuse,k'us[ku],-00300--,-,-,*
 kusema+V+Pers+Past+Quot:kusnuvat afneg_GI; ! 36_V,kuse,k'us[nuvat],-01100--,-,-,*
 käima+V+Pers+Past+Ind+Sg3+Aff:käis GI; ! 38_V,k'äi,k'äi[s],-02031--,-,-,*
 käskima+V+Impers+Prs+Imprt:kästagu afneg_GI; ! 28_V,k'äski,k'äs[tagu],-103-0--,-,-,*
 käskima+V+Impers+Prs+Quot:kästavat afneg_GI; ! 28_V,k'äski,k'äs[tavat],-101-0--,-,-,*
 kõik+Pron+Pl+Trm:kõikideni GI; ! 00_P,k'õik,k'õiki[deni],------1R,-,-,*
 laps+N+Sg+Ill:%{%} GI_0; ! 14_S,l'aps,#,------0D,-,-,*
 laskma+V+Pers+Prs+Imprt+Pl2:laske afneg_GI; ! 34_V,l'ask,l'as[ke],-00350--,-,-,*
 ma+Pron+Pl+Abe:%{%} GI_0; ! 00_P,m'a,#,------1A,-,-,*
 ma+Pron+Pl+Nom:me GI; ! 00_P,m'a,m'e[],------1N,-,-,*
 ma+Pron+Sg+Abe:%{%} GI_0; ! 00_P,m'a,#,------0A,-,-,*
 ma+Pron+Sg+Tra:%{%} GI_0; ! 00_P,m'a,#,------0T,-,-,*
 mina+Pron+Pl+All:%{%} GI_0; ! 00_P,mina,#,------14,-,-,*
 mina+Pron+Sg+Ade:minul GI; ! 00_P,mina,minu[l],------05,-,-,*
 mina+Pron+Sg+Ill:%{%} GI_0; ! 00_P,mina,#,------0D,-,-,*
 minema+V+Pers+Prs+Imprt+Sg2:mine afneg_GI; ! 36_V,mine,mine[],-00320--,-,-,*
 minema+V+Pers+Prs+Ind+Pl1+Aff:lähme GI; ! 36_V,mine,läh[me],-00041--,-,-,*
 minema+V+Pers+Past+Quot:läinuvat afneg_GI; ! 36_V,mine,läi[nuvat],-01100--,-,-,*
 mis+Pron+Sg+Abe:milleta GI; ! 00_P,m'is,mille[ta],------0A,-,-,*
 miski+Pron+Pl+Ade:%{%} GI_0; ! 00_P,m'iski,#,------15,-,-,*
 miski+Pron+Pl+Gen:%{%} GI_0; ! 00_P,m'iski,#,------1G,-,-,*
 miski+Pron+Pl+Nom:%{%} GI_0; ! 00_P,m'iski,#,------1N,-,-,*
 miski+Pron+Sg+Ill:%{%} GI_0; ! 00_P,m'iski,#,------0D,-,-,*
 muuma+V+Impers+Past+Cond+Aff:muuduks GI; ! 27_V,m'uu,m'uu[duks],-112-0--,-,-,*
 muuma+V+Impers+Past+Quot:muuduvat afneg_GI; ! 27_V,m'uu,m'uu[duvat],-111-0--,-,-,*
 määma+V+Impers+Prs+Imprt:määdagu afneg_GI; ! 27_V,m'ää,m'ää[dagu],-103-0--,-,-,*
 määma+V+Impers+Prs+Quot:määdavat afneg_GI; ! 27_V,m'ää,m'ää[davat],-101-0--,-,-,*
 mõskma+V+Pers+Prs+Imprt+Pl2:mõske afneg_GI; ! 34_V,m'õsk,m'õs[ke],-00350--,-,-,*
 nägema+V+Pers+Past+Cond+Sg1+Aff:näinuksin GI; ! 28_V,näge,näi[nuksin],-01211--,-,-,*
 nägema+V+Impers+Prs+Imprt:nähtagu afneg_GI; ! 28_V,näge,n'äh[tagu],-103-0--,-,-,*
 nägema+V+Pers+Prs+Imprt+Pl2:nähke afneg_GI; ! 28_V,näge,n'äh[ke],-00350--,-,-,*
 nägema+V+Impers+Past+Quot:nähtuvat afneg_GI; ! 28_V,näge,n'äh[tuvat],-111-0--,-,-,*
 nägema+V+Impers+Prs+Quot:nähtavat afneg_GI; ! 28_V,näge,n'äh[tavat],-101-0--,-,-,*
 pesema+V+Pers+Past+Cond+Pl2+Aff:pesnuksite GI; ! 36_V,pese,p'es[nuksite],-01251--,-,-,*
 pesema+V+Pers+Prs+Imprt+Pl1:peskem afneg_GI; ! 36_V,pese,p'es[kem],-00340--,-,-,*
 pesema+V+Pers+Prs+Imprt+Sg3:pesku afneg_GI; ! 36_V,pese,p'es[ku],-00300--,-,-,*
 pesema+V+Pers+Past+Quot:pesnuvat afneg_GI; ! 36_V,pese,p'es[nuvat],-01100--,-,-,*
 pidama+V+Pers+Prs+Cond+Sg3+Aff:peaks GI; ! 40_V,pida,p'ea[ks],-00200--,-,-,*
 pidama+V+Impers+Prs+Imprt:%{%} afneg_0; ! 40_V,pida,#,-103-0--,-,-,*
 pidama+V+Pers+Prs+Imprt+Pl1:%{%} afneg_0; ! 40_V,pida,#,-00340--,-,-,*
 pidama+V+Pers+Prs+Imprt+Pl2:%{%} afneg_0; ! 40_V,pida,#,-00350--,-,-,*
 pidama+V+Pers+Prs+Imprt+Sg2:%{%} afneg_0; ! 40_V,pida,#,-00320--,-,-,*
 pidama+V+Pers+Prs+Imprt+Sg3:%{%} afneg_0; ! 40_V,pida,#,-00300--,-,-,*
 pidama+V+Impers+Prs+Ind+Neg:%{%} GI_0; ! 40_V,pida,#,-100-0--,-,-,*
 pidama+V+Impers+Past+Quot:%{%} afneg_0; ! 40_V,pida,#,-111-0--,-,-,*
 pidama+V+Pers+Past+Quot:pidanuvat afneg_GI; ! 40_V,pida,pida[nuvat],-01100--,-,-,*
 pidama+V+Impers+Prs+Quot:%{%} afneg_0; ! 40_V,pida,#,-101-0--,-,-,*
 pidama+V+Pers+Sup+Tra:%{%} GI_0; ! 40_V,pida,#,30-----T,-,-,*
 puskma+V+Pers+Prs+Imprt+Pl2:puske afneg_GI; ! 34_V,p'usk,p'us[ke],-00350--,-,-,*
 pügama+V+Impers+Past+Cond+Aff:pöetuks GI; ! 28_V,püga,p'öe[tuks],-112-0--,-,-,*
 pügama+V+Impers+Prs+Quot:pöetavat afneg_GI; ! 28_V,püga,p'öe[tavat],-101-0--,-,-,*
 sa+Pron+Sg+Trm:%{%} GI_0; ! 00_P,s'a,#,------0R,-,-,*
 saama+V+Pers+Past+Ind+Pl3+Aff:said GI; ! 37_V,s'aa,s'a[id],-02061--,-,-,*
 see+Pron+Sg+Gen:selle GI; ! 00_P,s'ee,selle[],------0G,-,-,*
 sina+Pron+Pl+Ine:%{%} GI_0; ! 00_P,sina,#,------12,-,-,*
 sina+Pron+Sg+Tra:sinuks GI; ! 00_P,sina,sinu[ks],------0T,-,-,*
 ta+Pron+Sg+Tra:%{%} GI_0; ! 00_P,t'a,#,------0T,-,-,*
 tegema+V+Ger:tehes GI; ! 28_V,tege,teh[es],2-------,-,-,*
 tegema+V+Pers+Prs+Imprt+Sg3:tehku afneg_GI; ! 28_V,tege,t'eh[ku],-00300--,-,-,*
 tema+Pron+Pl+Ade:nendel GI; ! 00_P,tema,nen[del],------15,-,-,*
 too+Pron+Pl+All:nondele GI; ! 00_P,t'oo,non[dele],------14,-,-,*
 too+Pron+Sg+Trm:tolleni GI; ! 00_P,t'oo,tolle[ni],------0R,-,-,*
 vedama+V+Impers+Prs+Imprt:veetagu afneg_GI; ! 28_V,veda,v'ee[tagu],-103-0--,-,-,*
 öö+N+Pl+Abl:öödelt GI; ! 26_S,'öö,'öö[delt],------16,-,-,*
 ükski+Pron+Pl+Ade:%{%} GI_0; ! 00_P,'ükski,#,------15,-,-,*
 ükski+Pron+Pl+Nom:%{%} GI_0; ! 00_P,'ükski,#,------1N,-,-,*
 ükski+Pron+Sg+Ine:üheski GI; ! 00_P,'ükski,ühe[ski],------02,-,-,*
